臺灣屏東地方法院刑事裁定　　　　　　 110年度聲字第1328號
聲　請　人　郭冠廷



選任辯護人　宋孟陽律師
上列聲請人即被告因違反毒品危害防制條例案件（110 年度訴字
第464 號），不服本院受命法官所為羈押處分，聲請撤銷原處分
，本院裁定如下：
    主  文
聲請駁回。
    理  由
一、原羈押處分意旨略以：聲請人即被告郭冠廷（下稱被告）經
    訊問後坦承犯行，復有同案被告之供述及卷內證據資料與之
    佐證，可認被告運輸第二級毒品犯嫌重大，且其所涉為最輕
    本刑5 年以上有期徒刑之罪，基於重罪常伴隨逃亡之高度可
    能，及趨吉避凶、脫免罪責不甘受罰之基本人性。又現為疫
    情期間，不宜跨區移動，被告居住於彰化，與屏東距離遙遠
    ，犯罪前又居住於汽車旅館，行蹤較為不定，難以期待日後
    會依期到庭，有相當理由足認其將不願承擔刑責而有逃亡之
    虞，有刑事訴訟法第101 條第1 項第3 款所定羈押原因，且
    非予羈押，顯難進行審判或執行，而有羈押之必要等語，命
    自民國110 年9 月11日起執行羈押在案。
二、聲請意旨略以：㈠被告係與其親人同住於戶籍地即彰化縣○
    ○鎮○○路00巷00號，且感情甚睦，現所求係能在發監執行
    前多陪伴家人。且被告年紀尚淺，並無充分之社會歷練，經
    濟能力不寬裕，實無因應長期逃亡的經濟能力及人脈；㈡被
    告前雖居住汽車旅館，然是依同案被告之指示等待接應毒品
    ，屬本案所涉犯行的準備階段，尚難據此推論被告平時行方
    不定。且被告並非因通緝到案，先前亦無通緝之紀錄，益徵
    被告確無逃亡的跡象；㈢以交通部臺灣鐵路管理局110 年9
    月13日彰化、屏東來回火車班表所示，往返二處之班次甚多
    ，是被告雖居住於彰化，仍具備前往本院應訴的能力，並無
    重大就審障礙可言。況且疫情風險本非可歸責於被告之事由
    ，原處分以此作為認定被告日後有難以就審應訴之依據，容
    屬過苛，故聲請撤銷原羈押處分，另為適法之裁定等語。
三、按對於審判長、受命法官、受託法官或檢察官所為羈押之處
    分有不服者，受處分人得聲請其所屬法院撤銷或變更之。前
    開聲請期間為5 日，自為處分之日起算，其為送達者，自送
    達後起算，刑事訴訟法第416 條第1 項第1 款、第3 項分別
    定有明文。查本案羈押處分係由本院承審110 年度訴字第46
    4 號案件之受命法官於110 年9 月11日訊問被告後，受命法
    官當庭向被告及其辯護人諭知羈押之理由，並自該日起予以
    羈押，且於同日交付押票予被告而為送達乙節，有該日訊問
    筆錄、本院押票及送達證書各1 份在卷可佐（見本院110 年
    度訴字第464 號卷第49至53、91、115 頁），並經本院調閱
    本院110 年度訴字第464 號卷宗核閱無訛，故被告就該羈押
    處分不服，應自送達處分之翌日即110 年9 月12日起算5 日
    不變期間，而被告向本院聲請撤銷上開羈押處分之書狀，係
    於110 年9 月15日送達本院，此有「刑事撤銷處分聲請狀」
    上蓋印之本院收文戳章在卷可稽，是本案聲請未逾法定期間
    ，於程序尚無不合，合先敘明。
四、按羈押被告之目的，其本質在於確保訴訟程序得以順利進行
    、或為確保證據之存在與真實、或為確保嗣後刑罰之執行。
    刑事被告經法官訊問後，認為犯罪嫌疑重大，有刑事訴訟法
    第101 條第1 項各款所列情形，於必要時得羈押之。所謂必
    要與否，自應按照訴訟進行程度，及其他一切情事，由法院
    斟酌認定（最高法院29年度抗字第57號裁定意旨參照）。故
    被告有無羈押之必要，係審查其犯罪嫌疑是否重大、有無羈
    押原因，以及有無賴羈押以保全偵審或執行之必要，由法院
    就具體個案情節予以斟酌決定，如就客觀情事觀察，法院許
    可羈押之裁定，在目的與手段間之衡量，並無明顯違反比例
    原則情形，即無違法或不當可言。經查：
  ㈠被告於本院受命法官訊問時，坦承有如起訴書所載之犯罪事
    實，佐以起訴書證據清單欄所載之卷存事證，足認被告涉犯
    毒品危害防制條例第4 條第2 項之運輸第二級毒品罪，及懲
    治走私條例第2 條第1 項之私運管制物品進口罪，嫌疑重大
    。
  ㈡被告雖以上開理由向本院聲請撤銷原羈押處分，惟查，本件
    被告所搭乘及載運第二級毒品甲基安非他命之交通工具，並
    非被告或其親友所有之車輛，而係由同案被告粘元榤出面向
    租車公司承租車牌號碼000-0000號自小客車，有該租車資料
    附卷可參（見海洋委員會海巡署南部分署第五岸巡隊刑案偵
    查卷宗【二】，下稱海巡卷二，第211 頁），此舉已顯然係
    為逃避檢警追查其真實身分。而被告之戶籍地於彰化縣○○
    鎮○○路00巷00號，有其個人戶籍資料（完整姓名）查詢結
    果在卷可查（見海巡卷二第357 頁），然其卻於110 年4 月
    底、5 月初間某日起，即與同案被告粘元榤、洪凱祥投宿於
    屏東縣東港鎮某汽車旅館，住宿時間近10天，至110 年5 月
    11日9 時許始前往屏東縣東港鎮安檢所執檢碼頭，從祥湧6
    號漁船搬運第二級毒品甲基安非他命到上開車輛內，並於海
    巡署東港安檢所人員上前盤查其後車廂時，隨即向前衝撞前
    方公務機車後駛離，且駕車北上，途中更前往彰化縣福興鄉
    某處交付第二級毒品甲基安非他命數包予他人，最終於同日
    18時10分許，方由警方在臺中市○○區○○路○段000 號將
    其與同案被告粘元榤、洪凱祥逮捕到案，此據被告供承在卷
    （見本院110 年度訴字第464 號卷第50至51頁），並有港區
    監視器畫面翻拍照片、海洋委員會海巡署南部分署第五岸巡
    隊解送人犯報告書存卷可考（見海巡卷二第3 至11頁），足
    見被告確有行蹤不定及躲避檢警追查之行為，且存在有他人
    與之接應的可能性。考量被告所涉本案係最輕本刑5 年以上
    有期徒刑之罪，自有相當理由足認被告有逃亡之虞，因而有
    刑事訴訟法第101 條第1 項第3 款規定之羈押原因。本院復
    審酌被告所涉犯罪危害社會公益程度非輕，權衡國家刑事司
    法權之有效行使、社會秩序及公共利益、被告人身自由之私
    益及防禦權受限制之程度，倘命被告具保或限制住居等侵害
    較小之手段，均不足以確保本案日後審判程序之順利進行，
    自有羈押被告之必要。
  ㈢綜上所述，本院受命法官訊問被告後，認其所犯為最輕本刑
    5 年以上有期徒刑之重罪，有相當理由認有逃亡之虞，而有
    羈押之原因及必要，因而裁定羈押，核與刑事訴訟法第101
    條第1 項第3 款規定相符，並無違誤。是被告聲請撤銷原處
    分，並無理由，應予駁回。
五、依刑事訴訟法第416 條第4 項、第412 條，裁定如主文。
中    華    民    國   110    年    10    月    5     日
                  刑事第六庭  審判長法  官  程士傑
                                    法  官  蕭筠蓉
                                    法  官  陳一誠
以上正本證明與原本無異。
不得抗告。
中    華    民    國   110    年    10    月    7     日
                                    書記官  陳佳迪